【裁判字號】    89,簡上,34
【裁判日期】    890517
【裁判案由】    違反動產擔保交易法
【裁判全文】
臺灣高雄地方法院刑事判決                          八十九年度簡上字第三四號
    上  訴  人
    即  被  告  乙○○
右上訴人因違反動產擔保交易法案件，不服丙○高雄簡易庭八十八年度雄簡字第一二
二０號中華民國八十八年十二月一日第一審判決 (聲請簡易處刑案號：台灣高雄地方
法院檢察署八十八年度偵字第一七七一０號），提起上訴，丙○判決如左：
    主  文
上訴駁回。
乙○○緩刑參年。
    事  實
一、乙○○於民國八十八年二月十一日，以動產擔保交易附條件買賣之方式，向聲寶
    股份有限公司（下簡稱聲寶公司）所屬高雄市前鎮區服務站購買電視機一台，為
    動產擔保交易之債務人。約定總價金新台幣（下同）三萬四千八百元，分十八期
    付款，每月一期，每期付款一千九百元，標的物存放地點為高雄市三民區○○○
    路五十六巷二十八號，在價金未付清前，標的物所有權仍屬於出賣人所有，買受
    人僅得依約定占有使用，不得任意遷移、出賣或為其他處分。詎其竟於取得標的
    物後，僅付第一期款，即拒不付款，意圖為自己不法之利益，將該標的物遷移至
    其母高雄市前鎮區○○○路七十二巷二十弄三十六號住處，致不知情之其母將之
    出賣予他人，致生損害於債權人聲寶公司。
二、案經聲寶公司訴請台灣高雄地方法院檢察署檢察官偵查起訴。
    理  由
一、訊據被告對於右揭以分期付款附條件買賣之方式，購買系爭電視機，未按期付款
    及將電視機遷移至其母英明路住處，為不知情之其母將之出賣予他人等情固不諱
    言，惟矢口否認有何違反動產擔保交易法之犯行，辯稱：伊係因經濟困難，才未
    繼續繳款，伊將電視機搬至其母英明路住處，不知其母會將之賣掉，伊現已與聲
    寶公司達成和解，並無不法利益之意圖云云。惟查：被告與告訴人公司訂立附條
    件買賣契約，僅繳納第一期款，之後分期款即未再續繳，告訴人公司乃至約定停
    放處找尋，但遍尋不到，且亦聯絡不到被告，係告訴人公司提出告訴，檢方傳訊
    後，被告始與告訴人公司聯絡等情，已據告訴人公司之代理人甲○○到庭指訴綦
    詳，並有附條件買賣契約書附卷可佐。而被告將電視機遷移他處，並未主動告知
    聲寶公司，且事後為其母所處分掉一節，復為被告所自承，其因而致告訴人聲寶
    公司無法依動產擔保交易法之相關規定取回系爭電視機受償，自生損害於聲寶公
    司。再被告僅繳納第一期款，分期款即未再續繳，且避不見面，並將標的物遷移
    他處，足證其有不法利益之意圖甚明。雖其事後與告訴人公司達成和解，然此亦
    無礙被告動產擔保交易犯行之成立。事證明確，被告犯行洵堪認定。
二、核被告所為，係犯動產擔保交易法第三十八條之罪。原審認罪證明確，並適用動
    產擔保交易法第三十八條、刑法第十一條前段、第四十一條、罰金罰鍰提高標準
    條例第一條前段、第二條之規定，判處被告有期徒刑二月，並諭知如易科罰金，
    以三百元折算一日，其認事用法均無不當，上訴人即被告指稱原判決不當，為無
    理由，應予駁回。
三、又查被告未曾受有期徒刑之宣告，此有丙○被告全國前案紀錄表附卷可稽，經此
    偵審程序，當知所警惕，而無再犯之虞，且被告事後亦與告訴人公司達成和解，
    清償全部價款，有買賣收據影本附卷可稽，丙○因認其所受刑之宣告以暫不執行
    為適當，乃併予宣告緩刑三年，以資惕勵。
據上論斷，應依刑事訴訟法第四百五十五條之一第三項、第三百六十八條，刑法第七
十四條第一款，判決如主文。
本案經檢察官陳銘珠到庭執行職務。
中    華    民    國    八十九    年      五      月        十七      日
                                  臺灣高雄地方法院刑事第六庭
                                審判長法  官      莊崑山
                                      法  官      洪碩垣
                                      法  官      趙家光
本案不得上訴
                                      書記官      董明惠
中    華    民    國    八十九    年      五      月        十七      日
動產擔保交易法第三十八條：


司法院資訊處製作；財團法人民間司法改革基金會備份。
